【裁判字號】    98,訴,1060
【裁判日期】    980430
【裁判案由】    毒品危害防制條例
【裁判全文】
臺灣板橋地方法院刑事判決              98年度訴字第1060號
公  訴  人  臺灣板橋地方法院檢察署檢察官
被      告  甲○○
                    (現另案於臺灣臺北監獄士林分監執行中)
上列被告因違反毒品危害防制條例案件，經檢察官提起公訴（98
年度毒偵字第1463號），被告於準備程序中就被訴事實為有罪之
陳述，經本院合議庭裁定改以簡式審判程序審理，判決如下：
    主  文
甲○○施用第一級毒品，累犯，處有期徒刑捌月；扣案之海洛因
壹包（驗餘淨重零點零柒捌捌公克）沒收銷燬之。
    事  實
一、甲○○前於民國93年間因施用毒品，經臺灣士林地方法院以
    93年度毒聲字第82號裁定送觀察、勒戒，因認無繼續施用毒
    品傾向，經臺灣士林地方法院檢察署檢察官於93年3 月22日
    日以93年度毒偵緝字第22號為不起訴處分確定，並於同日釋
    放出所。又於94年間因施用毒品，經本院以95年度訴字第67
    號判處有期徒刑8 月確定，嗣於96年7 月9 日縮短刑期執行
    完畢。詎甲○○仍不知戒除毒癮，竟於觀察勒戒執行完畢釋
    放後5 年內，基於施用第一級毒品海洛因之犯意，於98年2
    月11日10時許，在臺北縣三芝鄉某加油站廁所內，以將海洛
    因摻水混合後置入針筒，以注射之方式施用第一級毒品海洛
    因1 次，嗣於98年2 月12日12時10分許，甲○○騎乘機車行
    經臺北縣三重市○○路○段與正義北路口時為警攔查，於攔
    查時在有偵查犯罪職權之警察發覺其犯罪前，即主動拿出海
    洛因1 包（毛重0.2231公克，驗前淨重0.081 公克，驗餘淨
    重0.0788公克），並承認施用毒品，復同意採尿送驗而查獲
    。
二、案經臺北市政府警察局中正第一分局報告臺灣板橋地方法院
    檢察署檢察官偵查起訴。
    理  由
一、本案被告甲○○所犯為死刑、無期徒刑或最輕本刑為3 年以
    上有期徒刑以外之罪，其於準備程序中就被訴事實為有罪之
    陳述，經法官告知簡式審判程序之旨，並聽取公訴人之意見
    後，依刑事訴訟法第273 條之1 第1 項規定，裁定由受命法
    官獨任進行簡式審判程序，合先敘明。
二、上開事實，業據被告甲○○於本院審理時坦承不諱，且被告
    為警查獲時採尿送驗結果，呈嗎啡（即海洛因水解後之反應
    ）之陽性反應，有臺北市政府警察局偵辦毒品案件尿液檢體
    委驗單、臺灣尖端先進生技醫藥股份有限公司98年2 月20日
    檢驗報告各1 紙在卷可證（見偵卷第19、42頁）。又有米色
    粉末及粉塊1 包扣案足憑；上述米色粉末及粉塊1 包（毛重
    0.231 公克，驗前淨重0.081 公克，驗餘淨重0.0788公克）
    ，經送交通部民用航空局航空醫務中心鑑驗結果含第一級毒
    品海洛因成分，有該局航空醫務中心98年2 月24日航藥鑑字
    第0980881 號毒品鑑定書1 紙在卷可佐（見偵卷第49頁）。
    上述鑑驗結果，均係檢驗機關本於專業知識及以精密儀器或
    科學檢驗方法所得之結論，自可憑信，足見被告自白與事實
    相符，堪以採信。查被告前於93年間因施用毒品，經臺灣士
    林地方法院以93年度毒聲字第82號裁定送觀察、勒戒，因認
    無繼續施用毒品傾向，經臺灣士林地方法院檢察署檢察官於
    93年3 月22日日以93年度毒偵緝字第22號為不起訴處分確定
    ，並於同日釋放出所，此有臺灣板橋地方法院檢察署刑案資
    料查註紀錄表及臺灣高等法院被告前案紀錄表各1 份在卷可
    參。從而，本件事證明確，被告經觀察勒戒執行完畢釋放後
    ，5 年內再犯本件施用毒品之犯行堪予認定。
三、查海洛因屬毒品危害防制條例第2 條第2 項第1 款所稱之第
    一級毒品，不得持有、施用，被告甲○○竟持以施用，核其
    所為，係犯同條例第10條第1 項之施用第一級毒品罪。其施
    用前持有海洛因之低度行為，應為施用之高度行為所吸收，
    不另論罪。查被告前於94年間因施用毒品，經本院以95年度
    訴字第67號判處有期徒刑8 月確定，嗣於96年7 月9 日縮短
    刑期執行完畢之乙節，有臺灣板橋地方法院檢察署刑案資料
    查註紀錄表及臺灣高等法院被告前案紀錄表各1 份在卷可按
    ，其受有期徒刑之執行完畢後，5 年之內故意再犯有期徒刑
    以上之罪，為累犯，應依刑法第47條第1 項之規定加重其刑
    。又查被告於98年2 月12日12時10分許，騎乘機車行經臺北
    縣三重市○○路○段與正義北路口時為警攔查，於攔查時在
    有偵查犯罪職權之警察發覺其犯罪前，即主動拿出海洛因1
    包（毛重0.2231公克，驗前淨重0.081 公克，驗餘淨重
    0.0788公克），並承認施用毒品，復同意採尿送驗而查獲等
    情，有偵查報告及警詢筆錄可稽（見偵卷第5-7 頁），堪認
    被告係對於未發覺之罪自首而受裁判，併依刑法第62條前段
    之規定減輕其刑，並依法先加後減之。爰審酌被告素行非佳
    ，此有卷附之臺灣高等法院被告前案紀錄表1 份可參，且被
    告經觀察勒戒及刑事科刑處罰後，仍未能戒除毒癮，顯見其
    無戒毒悔改之意，惟其施用毒品之次數僅1 次，犯罪後坦認
    犯行，態度尚稱良好等一切情狀，量處如主文所示之刑。扣
    案之米色粉末及粉塊1 包（驗餘淨重0.0778公克），為第一
    級毒品海洛因，已如前述，與其包裝袋因沾有海洛因成分，
    無法完全析離，應併予依毒品危害防制條例第18條第1 項前
    段規定沒收銷燬之。
據上論斷，應依刑事訴訟法第273 條之1 第1 項、第299 條第1
項前段，毒品危害防制條例第10條第1 項、第18條第1 項前段，
刑法第11條、第47條第1 項、第62條前段，判決如主文。
本案經檢察官連思藩到庭執行職務。
中    華    民    國    98    年    4     月    30    日
                  刑事第十四庭  法  官  陳海寧
以上正本證明與原本無異。
如不服本判決，應於收受本判決送達後10日內，向本院提出上訴
書狀，其未敘述上訴理由者，並得於提起上訴後10日內向本院補
提理由書狀（均須按他造當事人之人數附繕本）「切勿逕送上級
法院」。
                                書記官  潘佳欣
中    華    民    國    98    年    4     月    30    日
附錄本案論罪科刑法條
毒品危害防制條例第10條
施用第一級毒品者，處 6 月以上 5 年以下有期徒刑。
施用第二級毒品者，處 3 年以下有期徒刑。


司法院資訊處製作；財團法人民間司法改革基金會備份。
